臺灣桃園地方法院刑事判決　　　　　　　　　　　　九十二年度易字第一三五九號
　　公　訴　人　臺灣桃園地方法院檢察署檢察官
　　被　　　告　寅○○
右列被告因竊盜等案件，經檢察官提起公訴（九十二年度偵字第一一三九○號）及移
    主  文
寅○○共同連續意圖為自己不法之所有，以恐嚇使人將本人之物交付，處有期徒刑肆
年。扣案之磨尖六角扳手壹支、萬通銀行王豪君帳戶存摺壹本（帳號○二五─○○四
─0000000─三號）、未扣案之十號梅花板手壹支及鑰匙壹支均沒收。
    事  實
一、寅○○基於意圖為自己不法所有之概括犯意，連續於附表一所示之時間、地點，
    單獨或與附表一所示之人基於共同竊盜之犯意聯絡，以附表一所示之行為分擔方
    式，且除附表一編號一、三所該二次外，其餘各次均攜帶寅○○所有客觀上足以
    為兇器之磨尖六角扳手一支，竊取附表一所示被害人所有之車牌或車輛。於附表
    一編號四、五、六、九該四次，寅○○等人並與酉○○（檢察官另案偵辦）基於
    共同為自己不法所有之概括犯意聯絡，依循由寅○○等人行竊，酉○○負責與失
    主聯絡取贖之分工方式，寅○○於竊取附表一除編號一外所示之車輛後，將竊得
    車輛之車牌號碼及公司行號等資料，親自或經壬○○交給酉○○，由酉○○查詢
    失竊車輛車主之姓名、電話等資料，再以須交付一定金額之贖款，否則無法取回
    車輛等語，透過電話恐嚇前述編號之被害人，要求其等將贖款匯至指定之萬通銀
    行王豪君帳戶（帳號○二五─○○四─0000000─三號），其中癸○○、
    乙○○因恐車輛無法尋回或遭毀損，分別於九十二年六月三日中午十二點左右，
    及九十二年六月三日匯入新台幣（以下同）二萬五千元及四萬元至前述帳戶內，
    寅○○並獲得每部車三至五千元之報酬，至申○○、未○○則未匯付贖金，寅○○等人此二次恐嚇取財之舉並未得逞。嗣於九十二年六月二十四日凌晨一點左右
    ，寅○○駕駛ＩＪ─四八五二自用小客車搭載壬○○，行經桃園縣中壢市○○○
    路與忠孝路口時，為警在車上查獲前開車牌號碼ＪＴ—一四八二號車牌及車牌號
    碼Ｑ五—三三一號車牌各一面，及寅○○所有供行竊用之磨尖六角扳手一支，而
    循線查知上情，另酉○○於九十二年七月二日晚間八點左右，在桃園市○○路○
    段四十一巷五之三號四樓住處為警查獲，當場扣得其所有供取贖用之王豪君名義
    之萬通銀行存摺一本。
二、案經桃園縣政府警察局中壢分局移送桃園地方法院檢察署偵查起訴，及宜蘭縣政
    府警察局蘇澳分局移送臺灣宜蘭地方法院檢察署檢察官偵查後移送併辦。
    理  由
一、認定犯罪事實所憑的證據及理由
（一）被告寅○○於本院審理時，對竊盜犯行之自白。
（二）證人即同案被告午○○、壬○○、酉○○之供述，證人卯○○之證述，證人即
      被害人子○○、丁○○、己○○、癸○○、乙○○、申○○、戊○○、巳○○
      、未○○之指述。
（三）再參以扣案之磨尖六角扳手一支、ＪＴ─一四八二號及Ｑ五─三三一號車牌之
      贓物領據各一張、萬通銀行王豪君帳戶存摺一本（帳號○二五─○○四─00
      00000─三號，如扣押物品目錄表所示）等證物，足以擔保被告竊盜部分
      自白之真實性。
（四）被告雖否認有恐嚇取財之犯行，辯稱：並未與酉○○共同恐嚇車輛失主，其竊
      得車輛後交給壬○○，不論將來失主有沒有匯錢給壬○○，每部車均可獲得三
      至五千元，且只分到自己偷的部分等語。然而，證人即同案被告酉○○於宜蘭
      縣政府警察局蘇澳分局警員詢問時陳稱：癸○○所有之○一一─ＱＣ號大貨車
      （附表一編號四）、乙○○所有之ＭＴ七三八號大貨車（附表一編號五）二部
      車之車籍資料是寅○○及壬○○二人交給我的（該局刑事偵查卷第十五頁），
      申○○所有之一四三─ＧＣ號大貨車（附表一編號六）是由寅○○告知車號及
      公司行號，再查一○四取得申○○電話後勒贖；未○○所有之七Ｋ─六二一號
      曳引車車頭（附表一編號九）亦為壬○○、寅○○、午○○等三人告知車號及
      公司名稱，再查一○四取得未○○之電話後勒贖（該局刑事偵查卷第十七頁）
      。於本院審理時亦證稱：我是針對提供車子資料給我的那個人，誰拿資料給我
      ，我就把錢給他；亦有過寅○○提供車子資料後，將取得之贖款交給寅○○之
      情形（本院九十三年三月三十一日審判筆錄第五頁..... 我跟壬○○、寅○○
      比較熟，其他人我不熟（同日審判筆錄第六頁）等語可知，酉○○與寅○○熟
      識，可以確認寅○○為交付附表一編號四、五、六、九該四部車資料之人，事
      後亦取得贖款，顯見其有參與恐嚇之情，至為明顯，被告所辯不足採信。
（五）綜合以上說明，本件證據明確，已可認定被告有事實欄所載之犯行。
二、論罪科刑之依據
（一）刑法第三百二十一條第一項第三款之攜帶兇器竊盜罪，是以行為人攜帶兇器竊
      盜為其加重條件，所謂兇器，其種類並無限制，凡客觀上足對人之生命、身體
      、安全構成威脅，具有危險性者均屬之，且只須行竊時攜帶此種具有危險性之
      兇器為已足，並不以攜帶之初有行兇之意圖為必要，最高法院七十九年度台上
      字第五二五三號判例著有明文；被告攜帶之磨尖六角扳手，足以對人之身體、
      生命造成侵害，應屬該款所稱兇器，因此，就竊盜部分，被告寅○○所為附表
      一編號一、三之犯行，犯刑法第三百二十條第一項竊盜罪，編號二、四、五之
      犯行，犯刑法第三百二十一條第一項第三款之攜帶兇器竊盜罪，編號六至九之
      犯行，犯刑法第三百二十一條第一項第三款、第四款之結夥三人以上攜帶兇器
      竊盜罪。另向被告人索取失車贖金部分，附表一編號四、五之犯行，犯刑法第
      三百四十六條第一項恐嚇取財罪，編號六、九之犯行，犯同條第三項、第一項
      恐嚇取財未遂罪。附表一編號二、三、七、八所示之四次犯行，各該編號「行
      為人」欄所示之各人間，附表一編號四、五、六、九所示之四次竊盜、恐嚇取
      財犯行，各該編號「行為人」欄所示之各人並與酉○○間，有犯意聯絡及行為
      分擔，為共同正犯。被告所為附表一編號二所示該次犯行乃攜帶前述磨尖六角
      扳手而為，構成刑法第三百二十一條第一項第三款之加重竊盜罪已如前述，公
      訴意旨僅論以同法第三百二十條第一項普通竊盜罪，尚有未洽，起訴法條應予
      變更。被告前述多次竊盜及恐嚇取財犯行，時間緊接，方法相同，所犯基本犯
      罪事實相同，觸犯構成要件相同之罪名，顯是出於概括犯意而為，應各依連續
      犯之規定，其中竊盜部分論以情節較重之結夥三人以上攜帶兇器竊盜罪一罪，
      恐嚇取財部分則論以情節較重之恐嚇取財既遂罪一罪，並分別依法加重其刑；
      又被告竊取車輛之目的在於恐嚇車主以取財，相互間有方法、目的之牽連關係
      ，應依牽連犯之規定，從一重恐嚇取財既遂罪處斷。公訴人雖僅就被告附表一
      編號一至三之竊盜犯行起訴，然編號四至九之竊盜犯行，及編號四、五、六、
      九之恐嚇取財犯行，既與起訴且經本院論罪之事實有連續犯及牽連犯之裁判上
      一罪關係，為起訴效力所及，本院自應併予審酌。
（二）本院審酌被告寅○○正值青年，卻不思謀求正當工作換取報酬，於短短二個月
      期間內連續犯下本件九起犯行，以竊盜、恐嚇等不法方法獲得金錢，危害社會
      治安甚鉅，但念其事後坦承犯行，態度良好等犯罪動機、手段、所生危害及犯
      後態度等一切情狀，量處如主文所示之刑。扣案之磨尖六角扳手一支、未扣案
      之十號梅花板手一支為被告寅○○所有，扣案萬通銀行王豪君帳戶存摺一本（
      帳號○二五─○○四─0000000─三號）為共同正犯酉○○所有，未扣
      案之鑰匙一支為共同正犯壬○○所有等情，已經被告及酉○○、壬○○供承在
      卷，該等物品既為供被告犯罪所用之物且未扣案之十號梅花板手及鑰匙各一支
      ，亦無證據可認定已滅失，爰依刑法第三十八條第一項第二款規定為沒收之諭
      知。
三、移送併辦意旨雖另以：被告寅○○與劉永昌、酉○○、辛○○、辰○○、吳金全
    等人基於意圖為自己不法所有之概括犯意聯絡，自九十二年四月起共竊車集團，
    連續於附表二所示時、地，共同竊取他人之大貨車，並以恐嚇使被害人將贖款匯
    入酉○○指定之帳戶。本院審理後認為：附表二編號五、十二、十三、二十七之
    犯行，除為被告否認外，壬○○於本院審理時亦證稱並未與被告偷過這些車（本
    院九十三年五月二十六日審理筆錄第四頁）；雖同案被告酉○○於宜蘭縣政府警
    察局蘇澳分局警員詢問時稱：被害人甲○○、丑○○、丙○○、庚○○之車輛資
    料是寅○○、壬○○等人所交付（該局刑事偵查卷第十四、十六、十七頁），然
    酉○○於本院審理時證稱：我只能根據當初是誰把車子的資料給我向警方陳述，
    我並不知道是誰去偷的..... 我會講二個人是指說二個一起來，而且是由其中一
    人將車號及公司行號交給我（本院九十三年三月三十一日審理筆錄第四頁）等語
    ，可見被告雖有交付車輛資料予酉○○之事實，但酉○○對於收受之車牌號碼及
    公司行號所屬車輛為何人竊取並不知情，不能證明前述犯行是被告所為。至附表
    二編號二、三、四、六、八至十一、十四至十八、二十二、二十三、二十四、二
    十六、二十八之犯行，被告既未參與，亦否認知情，參以證人卯○○於本院審理
    時證稱：只有實際著手行竊的人分這筆錢，其他沒有參與行竊的人與我們無關，
    也不是我們的同夥，只是大家住在一起，彼此間談好就去偷了，各偷各的，沒有
    偷的人就跟那件沒有關係（本院九十三年三月三十一日審理筆錄第十二頁）等語
    ，益證右揭被告並未參與之部分復與劉永昌、酉○○、辛○○、辰○○、吳金全
    等人並無犯意聯絡，自難遽令被告就此部犯行負責，則此處所述之移送併辦部分
    之犯行與已起訴且經本院論罪之事實既無連續犯或牽連犯之裁判上一罪關係，並
    非起訴效力所及，本院無從逕予審酌，應退回由檢察官另行偵辦。
四、適用之法條：依刑事訴訟法第二百九十九條第一項前段、第三百條，刑法第二十
    八條、第五十六條、第三百二十一條第一項第三款、第四款、第三百四十六條第
    一項、第五十五條、第三十八條第一項第二款，罰金罰鍰提高標準條例第一條前
    段，判決如主文。
本案經檢察官崔秉君到庭執行職務
中      華      民      國      九十三    年      六    月      十四    日
                                臺灣桃園地方法院刑事第十一庭
                                    審判長法官  蔡榮澤
                                          法官  吳麗英
                                          法官  邱蓮華
右正本證明與原本無異。
如不服本判決，應於判決送達後十日內向本院提出上訴狀( 應附繕本 )。
                                        書記官  何慧娟
中      華      民      國     九十三     年     七     月      五      日
附錄論罪科刑法條
刑法第三百二十條第一項
意圖為自己或第三人不法之所有，而竊取他人之動產者，為竊盜罪，處五年以下有期
徒刑、拘役或五百元以下罰金。
刑法第三百二十一條第一項第三款、第四款
犯竊盜罪而有左列情形之一者，處六月以上、五年以下有期徒刑：
  三、攜帶兇器而犯之者。
  四、結夥三人以上而犯之者。
刑法第三百四十六條第一項
意圖為自己或第三人不法之所有，以恐嚇使人將本人之物交付者，處六月以上五年以
下有期徒刑，得併科一千元以下罰金。
附表一
┌─┬──────┬──────┬───┬──────────┬────┐
│編│犯 罪 時 間 │犯 罪 地 點 │行為人│行為分擔方式及      │被害人匯│
│號│            │            │      │被害人、竊取之物品  │款之金額│
├─┼──────┼──────┼───┼──────────┼────┤
│１│九十二年四月│新竹縣竹北市│寅○○│寅○○以一支十號梅花│未勒贖  │
│  │二十八日上午│中華路一○八│      │扳手竊取子○○所有之│        │
│  │十點十五分左│號前        │      │ＪＴ─一四八號車牌一│        │
│  │右          │            │      │面。                │        │
├─┼──────┼──────┼───┼──────────┼────┤
│２│九十二年五月│桃園縣八德市│寅○○│午○○以磨尖之六角扳│未勒贖  │
│  │二十九日凌晨│興豐路二三五│午○○│手竊取丁○○所有之Ｑ│        │
│  │三點左右    │○巷五○二號│      │五─三三一號板車一輛│        │
│  │            │前          │      │，寅○○把風並開車接│        │
│  │            │            │      │應。                │        │
├─┼──────┼──────┼───┼──────────┼────┤
│３│九十二年五月│臺北縣樹林市│寅○○│午○○以壬○○所有，│未勒贖  │
│  │三十日上午四│佳園路三段一│午○○│惟提供予寅○○之鑰匙│        │
│  │點左右      │○一巷一二○│      │一支，竊取己○○所有│        │
│  │            │號前        │      │之挖土機一輛，黃榮芳│        │
│  │            │            │      │把風。              │        │
├─┼──────┼──────┼───┼──────────┼────┤
│４│九十二年六月│桃園縣桃園市│寅○○│寅○○以六角扳手竊取│新台幣  │
│  │二日上午八點│永佳街高速公│壬○○│癸○○所有之○一一─│二萬五千│
│  │左右        │路聯外道路橋│      │ＱＣ號大貨車一輛，再│元      │
│  │            │下          │      │由壬○○將該車駛離。│        │
├─┼──────┼──────┼───┼──────────┼────┤
│５│九十二年六月│臺北縣鶯歌鎮│寅○○│寅○○以六扳手竊取王│新台幣  │
│  │三日上午九點│中山高架橋下│壬○○│寶玲所有之ＭＴ－七三│四萬元  │
│  │左右        │            │      │八大貨車一輛，再由張│        │
│  │            │            │      │樹元將該車駛離。    │        │
├─┼──────┼──────┼───┼──────────┼────┤
│６│九十二年六月│臺東縣臺東市│寅○○│寅○○以六角扳手竊取│未匯款  │
│  │十日凌晨五點│豐榮路二九九│午○○│申○○所有之一四三－│        │
│  │左右        │號前        │壬○○│ＧＣ大貨車一輛，劉駿│        │
│  │            │            │      │琦將車駛離，壬○○則│        │
│  │            │            │      │在一旁開車接應。    │        │
├─┼──────┼──────┼───┼──────────┼────┤
│７│九十二年六月│臺東縣成功鎮│寅○○│寅○○以六角扳手竊取│未勒贖  │
│  │十日凌晨二點│中山路一三三│午○○│戊○○所有之ＪＲ一三│        │
│  │左右        │號旁        │壬○○│○號平板車一輛，張樹│        │
│  │            │            │      │元將車駛離，午○○則│        │
│  │            │            │      │在一旁開車接應。    │        │
├─┼──────┼──────┼───┼──────────┼────┤
│８│九十二年六月│臺東縣省道臺│寅○○│壬○○以編號三所示該│未勒贖  │
│  │十日上午七點│十一線九四點│午○○│支鑰匙，竊取巳○○所│        │
│  │三十分左右  │八公里處    │壬○○│有之ＰＣ二○○─五號│        │
│  │            │            │      │挖土機一輛，午○○把│        │
│  │          │            │      │風，寅○○開車接應。│        │
│  │            │            │      │此次雖未使用寅○○所│        │
│  │            │            │      │有之該支六角扳手，惟│        │
│  │            │            │      │寅○○仍有攜帶前往。│        │
├─┼──────┼──────┼───┼──────────┼────┤
│９│九十二年六月│宜蘭縣蘇澳鎮│寅○○│寅○○以六角扳手竊取│未匯款  │
│  │十三日凌晨四│海山路停車場│午○○│未○○所有之七Ｋ─六│        │
│  │點左右      │內          │壬○○│二一號曳引車車頭一輛│        │
│  │            │            │      │，午○○將車駛離，張│        │
│  │            │            │      │樹元在一旁把風接應。│        │
└─┴──────┴──────┴───┴──────────┴────┘
